【裁判字號】    97,小抗,2
【裁判日期】    970505
【裁判案由】    給付報酬
【裁判全文】
臺灣花蓮地方法院民事裁定               97年度小抗字第2號
抗  告  人  吳征陽即看海飯店
相  對  人  臺灣三菱電梯股份有限公司
法定代理人  甲○○
上列抗告人因與相對人請求給付報酬事件，對於中華民國97年2
月26日本院花蓮簡易庭97年度花小字第174號裁定提起抗告，本
院裁定如下：
    主  文
抗告駁回。
抗告程序費用新台幣壹仟元由抗告人負擔。
    理  由
一、抗告意旨略以：原裁定認相對人即原告請求報酬事件，管轄
    權依照兩造簽訂之服務合約書第4條第9點約定，係合意由台
    灣台北地方法院（下稱台北地院）管轄，故裁定將本案移送
    該院。然該服務合約書係由相對人即原告與第三人田啟中即
    看海飯店簽訂，並非與抗告人簽訂，抗告人既非簽約主體，
    自不受合意管轄約款之拘束，原裁定依相對人提出之服務合
    約書所為之移轉管轄之裁定，應屬違誤，為此提起抗告，請
    求廢棄原裁定等語。
二、按「管轄權之有無，應依原告主張之事實，按諸法律關於管
    轄之規定而為認定，與其請求之是否成立無涉。本件相對人
    依其主張，既係向契約履行地之法院起訴，按諸民事訴訟法
    第12條規定，原第一審法院即非無管轄權。至相對人主張之
    契約是否真正存在，則為實體上之問題，不能據為定管轄之
    標準」，最高法院65年臺抗字第162號判例意旨可資參照。
    是以管轄權之有無，應依原告即相對人主張之事實而認定，
    與其請求是否成立無涉。
三、經查相對人即原告以與抗告人「看海飯店」簽有升降機設備
    一台之服務合約書，詎其為抗告人維修升降機後，抗告人未
    依服務合約書之約定給付報酬，而對抗告人聲請核發支付命
    令，經抗告人於法定期間內提出異議，依法即應視為起訴，
    故本件顯係因兩造間因升降機維修服務之爭議而涉訟，至為
    明確。而依原告即相對人所提之服務合約書第4條第9點載明
    ：「甲乙雙方同意因本合約涉訟時，以台北地院為專屬第一
    審管轄法院」等語，有上開服務合約書影本乙份附於原審卷
    內可稽，揆諸前揭判例意旨，即應以台北地院為兩造間之合
    意管轄法院，縱抗告人爭執系爭服務合約書為第三人而非其
    本人所簽立，不應拘束抗告人，然合約書之契約當事人既為
    「看海飯店」及相對人，相對人又係依約對「看海飯店」請
    求，縱系爭合約書非抗告人所簽訂，亦無礙於合意管轄之認
    定。從而原審以兩造合意以台北地院為第一審管轄法院為由
    ，依民事訴訟法第28條第1項之規定，裁定移送台北地院，
    於法並無不合，抗告意旨指摘原裁定不當，求予廢棄改判，
    即無理由，應予駁回。
四、據上論結，本件抗告為無理由，爰裁定如主文。
中    華    民    國    97    年    5    月     5     日
                      臺灣花蓮地方法院民事庭
                          審判長法官  湯文章
                          法      官  陳燁真
                          法      官  陳雅敏
以上正本係照原本作成。
不得再抗告。
中    華    民    國    97    年    5    月     12    日
                          法院書記官  邱鴻志


司法院資訊處製作；財團法人民間司法改革基金會備份。
